臺灣彰化地方法院刑事判決　　　　　　　100年度易字第444號
公　訴　人　臺灣彰化地方法院檢察署檢察官
被　　　告　陳江潭
上列被告因竊盜案件，經檢察官提起公訴（99年度偵字第9098號
），本院依簡式審判程序判決如下：
    主  文
陳江潭犯如附表所示之罪，均累犯，各處如附表所示之刑，應執
行有期徒刑壹年陸月。
    犯罪事實及理由
壹、程序事項：
    本件經被告於準備程序期日為有罪之陳述，經受命法官告知
    簡式審判程序之旨，並聽取當事人之意見後，本院認無不得
    或不宜改依簡式審判程序進行之處，爰依刑事訴訟法第273
    條之1 第1 項，裁定由受命法官獨任進行簡式審判程序，則
    依據刑事訴訟法第273 條之2 、同法第159 條第2 項之規定
    ，不適用傳聞法則有關限制證據能力之相關規定，合先敘明
    。
貳、實體事項：
一、構成犯罪事實：
    陳江潭前於民國94年間因妨害公務案件，經臺灣板橋地方法
    院以94年度易字第1209號判處有期徒刑6 月確定（下稱甲案
    ）；94年間因違反毒品危害防制條例之連續施用第一、二級
    毒品案件，經臺灣板橋地方法院以94年度訴字第1587號分別
    判處有期徒刑7 月、4 月，應執行有期徒刑9 月確定（下稱
    乙案）；又於94年間再因施用第一、二級毒品案件，經臺灣
    板橋地方法院以94年度訴字第2550號各判處有期徒8 月、5
    月，合併應執行有期徒刑1 年確定（下稱丙案）；復於95年
    間因妨害自由等案件，經臺灣板橋地方法院以95年度訴字第
    3257號判處有期徒5 月確定（下稱丁案）；再於95年間因施
    用第一、二級毒品案件，經臺灣板橋地方法院以95年度訴字
    第778 號各判處有期徒刑10月、6 月，應執行有期徒刑1 年
    2 月確定（下稱戊案）；甲、丙、丁、戊案均經減刑條例各
    減為有期徒刑3 月、4 月、2 月15日、2 月15日、5 月、3
    月，併就丙、戊案定應執行有期徒刑1 年，上揭案件均接續
    執行，98年8 月18日縮刑期滿甫執行完畢（構成累犯）。猶
    不知警惕，竟因謝智亮知其父親謝友吉將為數眾多之洋酒珍
    藏於彰化縣田中鎮○○路95號2 樓之倉庫內，乃與謝智亮（
    此為直系血親間竊盜，經謝友吉撤回告訴而另為不受理判決
    ）共同基於為自己不法所有之各別犯意聯絡，於99年3 月至
    6 月之期間內，由謝智亮利用上址2 樓倉庫之窗戶未上鎖，
    於如附表所示之時間踰越安全設備之窗戶，進入倉庫內竊取
    如附表所示之洋酒，後由陳江潭駕駛車號1665-WF 號之自用
    小客車在上址外等候，並共同將所竊得之洋酒分別販賣予不
    知情之黃智章或陳慶瑞（均另為不起訴處分），共計13次，
    得款後由謝智亮取得價款，同時負擔外出販售洋酒之用膳及
    油錢等相關費用。嗣經謝友吉發現洋酒遭竊後，報警而循線
    查獲上情。
二、訊據被告陳江潭對於上揭與共犯謝智亮（另為公訴不受理判
    決）共同踰越安全設備竊盜之13次犯行，均坦承不諱，核與
    被害人即證人謝友吉於警詢、偵查之證述，及證人黃智章、
    陳慶瑞於警詢、偵查之證述等情節，暨共同被告謝智亮於警
    詢、偵查中之供述情節大致相符，被告自白均核與事實相符
    ，本件事證均臻明確，被告犯行均堪以認定，均應依法論科
    。
三、查刑法第321 條業經總統於100 年1 月26日以華總一義字第
    10000015561 號令公布修正，並於100 年1 月28日施行，本
    件被告前揭行為時刑法第321 條加重竊盜罪規定為：「犯竊
    盜罪而有左列情形之一者，處6 月以上、5 年以下有期徒刑
    ：一、於夜間侵入住宅或有人居住之建築物、船鑑或隱匿其
    內而犯之者。二、毀越門扇、牆垣或其他安全設備而犯之者
    。三、攜帶兇器而犯之者。四、結夥三人以上而犯之者。五
    、乘火災、水災或其他災害之際而犯之者。六、在車站或埠
    頭而犯之者。前項之未遂犯罰之。」，修正後之刑法第321
    條則規定為：「犯竊盜罪而有下列情形之一者，處6 月以上
    、5 年以下有期徒刑，得併科新臺幣10萬元以下罰金：一、
    侵入住宅或有人居住之建築物、船艦或隱匿其內而犯之者。
    二、毀越門扇、牆垣或其他安全設備而犯之者。三、攜帶兇
    器而犯之者。四、結夥三人以上而犯之者。五、乘火災、水
    災或其他災害之際而犯之者。六、在車站、埠頭、航空站或
    其他供水、陸、空公眾運輸之舟、車、航空機內而犯之者。
    前項之未遂犯罰之。」，是被告行為後法律已有變更，應依
    刑法第2 條第1 項之規定，為「從舊從輕」之比較。本案經
    比較新舊法後，以修正前刑法第321 條之規定（因舊法未規
    定得併科新臺幣10萬元以下罰金），有利於被告，自應適用
    修正前刑法第321 條之規定。
四、論罪科刑之理由：
  (一)核被告陳江潭所為如附表所示之13次行為，均係犯刑法第32
    1 第1 項第2 款之踰越安全設備竊盜罪。
  (二)被告與共犯謝智亮就如附表所示之13次行為，均有犯意聯絡
    ，及行為分擔，為共同正犯。
  (三)又被告就如附表所示之13次踰越安全設備竊盜犯行，其犯意
    各別，行為互殊，應予分論併罰。
  (四)查被告前於94年間因妨害公務案件，經臺灣板橋地方法院以
    94年度易字第1209號判處有期徒刑6 月確定（下稱甲案）；
    94年間因違反毒品危害防制條例之連續施用第一、二級毒品
    案件，經臺灣板橋地方法院以94年度訴字第1587號分別判處
    有期徒刑7 月、4 月，應執行有期徒刑9 月確定（下稱乙案
    ）；又於94年間再因施用第一、二級毒品案件，經臺灣板橋
    地方法院以94年度訴字第2550號各判處有期徒8 月、5 月，
    合併應執行有期徒刑1 年確定（下稱丙案）；復於95年間因
    妨害自由等案件，經臺灣板橋地方法院以95年度訴字第3257
    號判處有期徒5 月確定（下稱丁案）；再於95年間因施用第
    一、二級毒品案件，經臺灣板橋地方法院以95年度訴字第
    778 號各判處有期徒刑10月、6 月，應執行有期徒刑1 年2
    月確定（下稱戊案）；甲、丙、丁、戊案均經減刑條例各減
    為有期徒刑3 月、4 月、2 月15日、2 月15日、5 月、3 月
    ，併就丙、戊案定應執行有期徒刑1 年，上揭案件均接續執
    行，98年8 月18日縮刑期滿甫執行完畢，有臺灣高等法院被
    告前案紀錄表1 件在卷可參，其於5 年內故意再犯本件有期
    徒刑以上之罪，為累犯，應依刑法第47條第1 項之規定，加
    重其刑。
  (五)爰審酌被告為警專畢業，智識程度不低，目前從事土木工程
    及幫忙家裡務農，僅因朋友謝智亮之邀約而共同竊取被害人
    謝友吉之藏酒，及負責接應並搭載謝智亮外出販售洋酒，其
    間用膳及油錢等相關費用由謝智亮負責，所餘售得價金均歸
    謝智亮所有，暨其犯罪動機、目的、手段，對被害人所受之
    損害，其於犯罪後已知悔悟並坦承犯行等一切情狀，分別量
    處如主文所示之刑，併合併定其應執行刑，以資儆懲。
五、應適用之法條：
  (一)刑事訴訟法第273 條之1 第1 項、第299 條第1 項前段。
  (二)刑法第2 條第1 項前段、第28條、第321 條第1 項第2 款（
    修正前）、第47條第1 項、第51條第5 款，判決如主文。
本案經檢察官陳隆翔到庭執行職務。
中    華    民    國   100    年    5     月    11    日
                  刑事第五庭    法      官  李淑惠
附表：
┌─┬─────────┬────┬──────┬───┬───────┐
│編│竊取之洋酒種類    │竊取時間│販賣洋酒地點│收購者│所犯罪名及處罰│
│號│                  │        │            │      │              │
├─┼─────────┼────┼──────┼───┼───────┤
│1 │1.5公升MATELL XO│99年3 月│彰化縣田中鎮│黃智章│陳江潭共同逾越│
│  │  2瓶             │至6 月間│復興路及福安│      │安全設備竊盜，│
│  │0.7公升MATELL XO│之某日  │路路口之統一│      │累犯，處有期徒│
│  │  3瓶             │        │超商外      │      │刑柒月。      │
├─┼─────────┼────┼──────┼───┼───────┤
│2 │1.5公升軒尼詩XO │同上    │彰化縣田中鎮│黃智章│陳江潭共同逾越│
│  │  1瓶             │        │復興路及福安│      │安全設備竊盜，│
│  │0.7公升軒尼詩XO │        │路路口之統一│      │累犯，處有期徒│
│  │  2瓶             │        │超商外      │      │刑柒月。      │
├─┼─────────┼────┼──────┼───┼───────┤
│3 │Johnnie Walker12│同上    │彰化縣田中鎮│黃智章│陳江潭共同逾越│
│  │  年3瓶           │        │復興路及福安│      │安全設備竊盜，│
│  │0.7公升皇家禮炮 │        │路路口之統一│      │累犯，處有期徒│
│  │  2瓶             │        │超商外      │      │刑柒月。      │
├─┼─────────┼────┼──────┼───┼───────┤
│4 │紅盒金門陳高5瓶 │同上    │彰化縣員林鎮│黃智章│陳江潭共同逾越│
│  │起瓦士威士忌12年│        │五倫醫院前  │      │安全設備竊盜，│
│  │  4瓶             │        │            │      │累犯，處有期徒│
│  │雜酒2瓶         │        │            │      │刑柒月。      │
├─┼─────────┼────┼──────┼───┼───────┤
│5 │0.7公升人頭馬XO │同上    │彰化縣員林鎮│黃智章│陳江潭共同逾越│
│  │  2瓶             │        │中山路與莒光│      │安全設備竊盜，│
│  │1公升人頭馬XO   │        │路口        │      │累犯，處有期徒│
│  │  1瓶             │        │            │      │刑柒月。      │
│  │1.5公升人頭馬XO │        │            │      │              │
│  │  1瓶             │        │            │      │              │
├─┼─────────┼────┼──────┼───┼───────┤
│6 │0.7公升CAMUS XO │同上    │臺中市○○路│黃智章│陳江潭共同逾越│
│  │  2瓶             │        │與中港路口  │      │安全設備竊盜，│
│  │1.5公升AMUS XO  │        │            │      │累犯，處有期徒│
│  │  1瓶             │        │            │      │刑柒月。      │
│  │OTARD VSOP 1瓶  │        │            │      │              │
├─┼─────────┼────┼──────┼───┼───────┤
│7 │0.7公升軒尼詩XO │同上    │彰化縣田中鎮│黃智章│陳江潭共同逾越│
│  │  4瓶             │        │復興路與外環│      │安全設備竊盜，│
│  │1.5公升軒尼詩XO │        │道路口      │      │累犯，處有期徒│
│  │  1瓶             │        │            │      │刑柒月。      │
├─┼─────────┼────┼──────┼───┼───────┤
│8 │0.7公升軒尼詩XO │99年3 月│彰化縣員林鎮│陳慶瑞│陳江潭共同逾越│
│  │  4瓶             │至6月 間│彰化地方法院│      │安全設備竊盜，│
│  │0.7公升馬爹利XO │之某日  │前          │      │累犯，處有期徒│
│  │  2瓶             │        │            │      │刑柒月。      │
├─┼─────────┼────┼──────┼───┼───────┤
│9 │0.7公升軒尼詩XO │同上    │彰化縣員林鎮│陳慶瑞│陳江潭共同逾越│
│  │  2瓶             │        │大潤發停車場│      │安全設備竊盜，│
│  │1.5公升軒尼詩XO │        │            │      │累犯，處有期徒│
│  │  2瓶             │        │            │      │刑柒月。      │
├─┼─────────┼────┼──────┼───┼───────┤
│10│1.5公升軒尼詩XO │同上    │彰化縣員林鎮│陳慶瑞│陳江潭共同逾越│
│  │  2瓶             │        │大潤發停車場│      │安全設備竊盜，│
│  │3公升綠瓶馬爹利 │        │            │      │累犯，處有期徒│
│  │  XO 1瓶          │        │            │      │刑柒月。      │
├─┼─────────┼────┼──────┼───┼───────┤
│11│0.7公升軒尼詩XO │同上    │中山高速公路│陳慶瑞│陳江潭共同逾越│
│  │  2瓶             │        │彰化交流道附│      │安全設備竊盜，│
│  │陳年高粱 2瓶    │        │近          │      │累犯，處有期徒│
│  │                  │        │            │      │刑柒月。      │
├─┼─────────┼────┼──────┼───┼───────┤
│12│1.5公升軒尼詩XO │同上    │彰化縣員林鎮│陳慶瑞│陳江潭共同逾越│
│  │  1瓶             │        │大潤發停車場│      │安全設備竊盜，│
│  │3公升馬爹利 XO  │        │            │      │累犯，處有期徒│
│  │  1瓶             │        │            │      │刑柒月。      │
├─┼─────────┼────┼──────┼───┼───────┤
│13│0.7公升軒尼詩XO │同上    │中山高速公路│陳慶瑞│陳江潭共同逾越│
│  │  2瓶             │        │彰化交流道附│      │安全設備竊盜，│
│  │3公升綠瓶馬爹利 │        │近          │      │累犯，處有期徒│
│  │  XO 1瓶          │        │            │      │刑柒月。      │
└─┴─────────┴────┴──────┴───┴───────┘
以上正本證明與原本無異。
如不服本判決應於收受判決後10日內向本院提出上訴書狀，並
應敘述具體理由。其未敘述上訴理由者，應於上訴期間屆滿後
20日內向本院補提理由書(均須按他造當事人之人數附繕本)
「切勿逕送上級法院」。
告訴人或被害人對於判決如有不服具備理由請求檢察官上訴者，
其上訴期間之計算係以檢察官收受判決正本之日期為準。
中    華    民    國  100    年    5     月     11    日
                                書記官  張清秀
附錄論罪科刑法條全文:
修正前中華民國刑法第321條（加重竊盜罪）
犯竊盜罪而有左列情形之一者，處6 月以上、5 年以下有期徒刑
：
一  於夜間侵入住宅或有人居住之建築物、船艦或隱匿其內而犯
    之者。
二  毀越門扇、牆垣或其他安全設備而犯之者。
三  攜帶兇器而犯之者。
四  結夥三人以上而犯之者。
五  乘火災、水災或其他災害之際而犯之者。
六  在車站或埠頭而犯之者。
前項之未遂犯罰之。